【裁判字號】    92,交抗,132
【裁判日期】    920805
【裁判案由】    聲明異議
【裁判全文】
臺灣高等法院臺南分院刑事裁定            九十二年度交抗字第一三二號    Ｇ
      抗  告  人
      即受處分人  甲  ○  ○
右列抗告人即受處分人因違反道路交通管理處罰條例案件，不服臺灣臺南地方法院中
華民國九十二年六月九日裁定（九十二年度交聲字第二六號）提起抗告，本院裁定
如左：
      主      文
抗告駁回。
      理      由
一、本件抗告意旨略以：文明法治國家從未見僅以一張照片即可將人定罪，更何況從
    年初至今，交通處罰之紛擾亦是不爭事實。科學儀器仍有人為操作失誤之因素，
    科學家亦不敢斷言絕無誤判，偶有偏差，倘若真有同車道之汽車可影響測速儀器
    ，是否更應足夠之蒐證才足以判定？若於縣道，能留心道路諸多狀況，避免造成
    路上交通事故，亦可避免危及他人行車安全，其實遠勝於時速五十至七十公里之
    速限，抗告人即受處分人（下稱受處分人）並非惡意超速，未立即造成公共危險
    云云。
二、按汽車駕駛人，行車速度，超過規定之最高時速者，處新臺幣（下同）一千二百
    元以上二千四百元以下之罰鍰；並記違規點數一點，道路交通管理處罰條例第四
    十條第一項、第六十三條第一項第一款分別定有明文。次按行車速度，依標誌或
    標線之規定，無標誌或標線者，在市區道路，時速不得超過五十公里，在郊外道
    路時速不得超過六十公里，但在未劃設車道線或行車分向線之道路，市區時速不
    得超過三十公里，郊外時速不得超過四十公里，道路交通安全規則第九十三條第
    一項、同項第一款亦規定甚明。
三、經查：
（一）受處分人係於民國（下同）九十二年三月一日十時五十七分許，駕駛車號ＳＵ
      ─２０２３號自用小客車，在行經限速六十公里之彰化縣縣一四一線十七公里
      處時，為雷達測速儀自動照相器測獲該輛自小客車之行車時速高達七十七公里
      ，已超速十七公里，經彰化縣警察局交通警察隊警員逕行開單舉發等情，有彰
      化縣警察局彰警交相字第ＩＩ0000000號舉發違反道路交通管理事件通
      知單一紙及超速採證相片一幀附卷可稽（見原審卷第十頁），而受處分人對於
      其有駕駛該車行經上開時、地為雷達測速儀自動照相器測獲拍照之事實亦不爭
      執。雖受處分人辯稱：伊車子可能有遭同車道或對面車道之他車車速影響，致
      儀器測速可能有所誤差云云。惟查，本案舉發之彰化縣警察局交通警察隊所使
      用之測照儀器係領有合法執照，且經檢驗合格並定期校檢等情，有彰化縣警察
      局九十二年五月二十九日彰警交字第０９２００６０８３７號函敘明在卷可徵
      （見原審卷第九頁），並有該等雷達測速儀經濟部標準檢驗局檢定合格證書附
      卷可憑（見原審卷第十二頁），是本案所使用之雷達測速儀，尚難認有何不合
      規格之處。況由本件採證照片當時所攝獲之內容觀之，受處分人自小客車之同
      向或對向車道上並無同時出現他車之情形，從而受處分人前開所辯，應係臆測
      之詞，委難採信，是受處分人於上開時、地，有駕駛汽車行車速度超過規定之
      最高時速之事實，洵堪認定。
（二）又交通警員掣單舉發違反道路交通管理處罰條例所列之違規事實，本質上為行
      政處分，係公務員基於職務上權力，依法就特定之具體事件所為具公法上效果
      之單方行政行為，基於公務員為公法上行為具有公信力原則，該行政處分當可
      被推定為真正。本此公信原則，立法者乃賦予行政機關制定違反道路交通事件
      統一裁罰標準及處理細則，使執勤警員得當機處分（如該細則第二十三條之逕
      行舉發）以達其維護交通秩序、安全之行政目的。本件已有警方就受處分人車
      輛超速之雷達測速儀之攝影相片可據，已有明確之證據。且本件之值勤員警與
      受處分人素不相識，亦無任何證據足證員警有捏造事實違法取締之情事，故本
      件執勤警員本其維護交通秩序、安全職責所為之舉發，自應受到合法、正確之
      推定。再者，本件測得抗告人自用小客車違規之雷達測速器既經檢定合格，且
      係在該測速器有效期間內測得本件違規，此外，又無其他積極証據，足資證明
      執勤員警對於抗告人所為之前開違規超速舉發，所據之事實有何不實或瑕疵存
      在。受處分人所抗辯之事實，亦未據舉證以實其說，不足採取。是交通警員本
      其維護交通秩序、基於職責，在確認車號、車型及顏色無誤後，所為之舉發自
      應受到合法、正確之推定。從而，抗告人所為上開抗辯稱本件舉發警員之測速
      儀恐有誤判云云，而指摘原裁定不當，要係事後避就卸責之詞，並無足取。
（三）原裁定以抗告人確有前開違規之事實，認原裁決機關所為之裁罰處分（處罰鍰
      新台幣一千七百元，並依第六三條第一項記違規點數一點，見原審卷第六頁背
      面），並無不當，駁回抗告人在原審之異議，本院核無不合。抗告意旨仍執前
      詞辯解重為爭辯，否認違規情事，指摘原裁定違誤不當，為無理由，應予駁回
      。
據上論斷，應依道路交通案件處理辦法第二十六條，刑事訴訟法第四百十二條，裁定
如主文。
中    華    民    國      九十二      年      八      月      五        日
      臺灣高等法院臺南分院刑事第二庭
                                      審判長法官  黃    崑    宗
                                            法官  葉    居    正
                                            法官  莊    俊    華
右正本證明與原本無異。
不得再抗告。
                                      法院書記官  廖    明    娟
中    華    民    國      九十二      年      八      月      十二      日


司法院資訊處製作；財團法人民間司法改革基金會備份。
